臺灣臺北地方法院簡易民事判決
111年度北簡字第14407號
原      告  華南產物保險股份有限公司

法定代理人  陳文智
訴訟代理人  張嘉琪
            林唯傑
被      告  蘇芮儀
訴訟代理人  陳建翰
上列當事人間請求損害賠償（交通）事件，本院於民國111年11
月28日言詞辯論終結，本院判決如下︰
    主      文
原告之訴駁回。
訴訟費用新臺幣壹仟伍佰伍拾元由原告負擔。
    事實及理由
一、原告主張：被告於民國110年7月28日8時13分許，駕駛車號0
    000-00號車輛（下稱被告車輛），行經臺北市○○區○○○路0段
    0號B3處時，因倒車不慎而導致由原告承保、訴外人李葦文
    所有及駕駛之車號000-0000號自用小客車（下稱系爭車輛）
    受損，原告已支出修復費用新臺幣（下同）141,003元（含
    工資36,982元、零件104,021元），爰依保險法第53條第1項
    、民法第184條第1項前段、第191條之2前段、第196條規定
    ，請求被告給付系爭車輛之修復費用等語。並聲明：被告應
    給付原告141,003元，及自起訴狀繕本送達翌日起至清償日
    止，按年息5%計算之利息。
二、被告則以：對於原告請求之金額及主張之原因事實均不同意
    ，本件肇事責任應在對方等語，做為答辯。並聲明：原告之
    訴駁回。
三、按被保險人因保險人應負保險責任之損失發生，而對於第三
    人有損失賠償請求權者，保險人得於給付賠償金額後，代位
    行使被保險人對於第三人之請求權，保險法第53條第1項前
    段定有明文。次按因故意或過失，不法侵害他人之權利者，
    負損害賠償責任；汽車、機車或其他非依軌道行駛之動力車
    輛，在使用中加損害於他人者，駕駛人應賠償因此所生之損
    害；不法毀損他人之物者，被害人得請求賠償其物因毀損所
    減少之價額，民法第184條第1項前段、第191條之2前段、第
    196條亦分別定有明文。侵權行為損害賠償之債，以有損害
    之發生及有責任原因之事實，並二者間有相當因果關係為成
    立要件，且主張侵權行為損害賠償請求權之人，對於侵權行
    為之成立要件應負舉證責任（最高法院110年度台上字第296
    8號、108年度台上字第1990號、106年度台上字第1738號判
    決意旨參照）。又當事人主張有利於己之事實者，就其事實
    有舉證之責任，但法律別有規定，或依其情形顯失公平者，
    不在此限，民事訴訟法第277條定有明文；民事訴訟如係由
    原告主張權利者，應先由原告負舉證之責，若原告先不能舉
    證，以證實自己主張之事實為真實，則被告就其抗辯事實即
    令不能舉證，或其所舉證據尚有疵累，亦應駁回原告之請求
    （最高法院110年度台上字第1096號、109年度台上字第123
    號、108年度台上字第129號判決意旨參照）。民事訴訟負舉
    證責任之一方，不能提出使法院就應證事實形成確切之心證
    時，即應對其未就利己事實盡舉證責任一事，承擔不利益之
    結果（最高法院107年度台上字第2077號判決意旨參照）。
四、原告主張其承保李葦文所有及駕駛之系爭車輛，於上揭時地
    遭被告車輛因倒車不慎之過失而碰撞，致系爭車輛車身受損
    ，原告已支出修復費用141,003元（含工資36,982元、零件1
    04,021元），爰依保險法第53條第1項、民法第184條第1項
    前段、第191條之2前段、第196條規定，請求被告給付系爭
    車輛之修復費用等語，依前揭說明，原告自應就侵權行為法
    律關係所須具備之成立要件，負舉證證明之責。而原告固提
    出非道路範圍交通事故當事人登記聯單、車損照片、估價單
    、統一發票、系爭車輛行車執照等為憑（見本院卷第15頁至
    第37頁），並有本院依職權調取本件交通事故肇事資料在卷
    可稽（見本院卷第39頁至第41頁），兩造均不爭執（見本院
    卷第88頁）。惟查，依原告提出之本件事故現場拍攝之照片
    （見本院卷第17頁、95頁）觀之，因屬事後拍攝畫面，尚無
    從就被告車輛及系爭車輛於照片中之位置，即可率以判定本
    件事故肇責之歸屬。此外，復未據原告就被告車輛有不法疏
    失行為，及其行為與系爭車輛之損害結果間具有相當因果關
    係等情，舉證證明之，以實其說，依舉證責任分配原則，原
    告主張被告車輛於上揭時地因倒車不慎而碰撞系爭車輛，致
    系爭車輛車身受損，依保險法第53條第1項、民法第184條第
    1項前段、第191條之2前段、第196條規定，請求被告給付系
    爭車輛之修復費用等云云，於法即有未合，不應准許。
五、綜上所述，原告起訴請求被告給付141,003元，及自起訴狀
    繕本送達翌日起至清償日止，按年息5%計算之利息，為無理
    由，應予駁回。
六、本件事證已臻明確，兩造其餘攻擊防禦及證據方法，於本判
    決結果不生影響，爰不一一論述，附此說明。
七、訴訟費用負擔之依據：民事訴訟法第78條。本件訴訟費用額
    ，依後附計算書確定如主文所示金額。
中　　華　　民　　國　　111 　年　　12　　月　　12　　日
                  臺北簡易庭    法  官  詹慶堂
計算書
項　　　　目             金 　額（新臺幣）　　   備註
第一審裁判費　　　       1,550元
合　　　　計　　　       1,550元
以上正本係照原本作成。
如不服本判決，應於判決送達後20日內向本院提出上訴狀（須按
他造當事人之人數附繕本）。如委任律師提起上訴者，應一併繳
納上訴審裁判費。
中　　華　　民　　國　　111 　年　　12　　月　　12　　日
            　　　　　　　　    書記官  馬正道